【裁判字號】    90,交訴,84
【裁判日期】    900814
【裁判案由】    過失致死等
【裁判全文】
臺灣屏東地方法院刑事判決                            九十年度交訴字第八四號
    公  訴  人  臺灣屏東地方法院檢察署檢察官
    被      告  甲○○
右列被告因過失致死案件，經檢察官提起公訴（九十年度偵字第一三七九號），本院
判決如左：
    主  文
甲○○因過失致人於死，處有期徒刑捌月。又駕駛動力交通工具肇事，致人於死而逃
逸，處有期徒刑壹年。應執行有期徒刑壹年陸月，緩刑肆年。
    事  實
一、甲○○駕駛車號ＷＯ－七五六八號自小客車，於八十九年九月廿四日清晨四時卅
    分許，由南向北途經屏東縣南州鄉○○村○○路時，本應注意該路段限速六十公
    里，且汽車行駛時，駕駛人應注意車前狀況，並隨時採取必要之安全措施，而依
    當時情形，天候晴、直路、路面乾燥無缺陷無障礙物、視距良好，並無不能注意
    之情事，竟疏於注意而以七十公里之速度疾駛，復又未於駕駛時注意車前狀況，
    採取必要之安全措施，致行抵該路十二號前，車頭撞上時正穿越馬路之陳潘粉，
    致陳潘粉跌落地面後頭骨、肱骨與兩側股骨骨折，腦內及胸腔內出血，當場不治
    死亡，而甲○○主觀上對其肇事致人死傷已有預見，竟在畏罪情虛下未下車查看
    ，基於肇事逃逸之故意，並未下車察看而逃逸，事經約四月餘後，終因良心不斷
    譴責，於九十年二月十二日上午九時左右，在其犯罪事實未被發覺前，主動向屏
    東縣警察局東港分局南州分駐所自首而接受裁判。
二、案經屏東縣警察局東港分局報請台灣屏東地方法院檢察署檢察官偵查起訴。
    理  由
一、右揭事實業訊據被告甲○○除就肇事逃逸部分辯稱：我是有撞到東西，但我不知
    道撞到人云云外，餘均坦承不諱，並有道路交通事故調查報告表、肇事現場照片
    六幀、ＷＯ－七五六八號自小客車於肇事後受損之零件照片六幀等在卷可憑，次
    查被告於偵查中不諱言：「我是有感覺可能撞到人，但不確定」等語，參諸事發
    路段路面乾燥無缺陷無障礙物，此有道路交通事故調查報告表及照片數幀在卷可
    稽，又被害人係成年人有相當之身高，衡情被告熟無遲至撞擊時仍不知撞擊他人
    之理，被告主觀上對其肇事致人死傷顯有預見，其竟畏罪情虛並未下車察看而逃
    逸，被告肇事致人死傷而逃逸犯行堪以認定。
二、按行車速度，在郊外道路，時速不得超過六十公里；又汽車行駛時，駕駛人應注
    意車前狀況，並隨時採取必要之安全措施，道路交通安全規則第九十三條第一項
    第一款、第九十四條第三項分別定有明文。又依當時情形，天候晴、直路、路面
    乾燥無缺陷無障礙物、視距良好，此有上揭道路交通事故調查報告表及現場照片
    足資佐憑，而依被告之智識、能力亦無不能注意之情事，竟疏未注意超速且未注
    意車前狀況，並採取適當、必要及有效之閃避、煞車等安全措施，以致撞及被害
    人，致肇事使被害人受重創死亡，其有過失，已臻明確。被害人陳潘粉係因本件
    道路交通事故致腦內及胸腔內腦內出血死亡，業經臺灣屏東地方法院檢察署檢察
    官督同法醫師相驗明確，有相驗屍體證明書、驗斷書、及勘驗筆錄等資料在卷可
    參，是被告未盡其前開注意義務肇事致被害人死亡，兩者間顯有相當因果關係，
    本件罪證已明，被告犯行應堪認定，應予依法論科。
二、核被告所為，係犯刑法第二百七十六條第一項之過失致人於死罪、第一百八十五
    條之四駕駛動力交通工具肇事致人死而逃逸罪。而被告所犯上開二罪名間，犯意
    各別，行為互殊，犯罪構成要件不同，應予分論併罰。被告於肇事後，對於未發
    覺之犯罪，主動至屏東縣警察局東港分局南州分駐所自首而接受裁判等情，有屏
    東縣警察局東港分局刑事案件報告書、電話紀錄簿可憑，其對未發覺之犯罪自首
    而接受裁判，應依刑法第六十二條前段之規定減輕其刑。爰審酌被告一時疏於注
    意而肇事，犯罪後坦承大部分犯行，事經約四月餘後自首良知未泯，且已與被害
    人家屬達成民事上和解，此有南州鄉調解委員會調解書在卷足參，惟於肇事後竟
    枉顧被害人之生命安全逕行離去等一切情狀，量處如主文所示之刑，並定其應執
    行之刑。再查被告前未曾受有期徒刑以上刑之宣告，有臺灣高等法院被告全國前
    案紀錄表可按，又其良知未泯且已與被害人家屬達成民事上和解，復有正當工作
    及子女年幼，此有其營利事業登記證及戶口名簿在卷可按，經此刑之宣告後，應
    知警惕，當無再犯之虞，是所宣告之刑，本院認均以暫不執行為適當，爰併均諭
    知緩刑，以勵自新。
據上論斷，應依刑事訴訟法第二百九十九條第一項前段，刑法第一百八十五條之四、
第二百七十六條第一項、第六十二條前段、第五十一條第五款、第七十四條第一款，
罰金罰鍰提高標準條例第一條前段，判決如主文。
中      華      民      國      九十      年      八      月      十四  日
                                      臺灣屏東地方法院交通法庭
                                          法  官    郭書豪
右正本證明與原本無異。
對於本判決如有不服應於收受送達後十日內向本院提出上訴書狀上訴於台灣高等法院
高雄分院並按他造當事人之人數附具繕本。
                                          書記官    潘豐益
中      華      民      國      九十      年      八      月      十四  日
附錄本判決論罪之法條：
刑法二百七十六條第一項
因過失致人於死者，處二年以下有期徒刑、拘役或二千元以下罰金。
中華民國刑法第一百八十五條之四
駕駛動力交通工具肇事，致人死傷而逃逸者，處六月以上五年以下有期徒
刑。


司法院資訊處製作；財團法人民間司法改革基金會備份。
